【裁判字號】    90,交易,52
【裁判日期】    900424
【裁判案由】    過失致死
【裁判全文】
臺灣花蓮地方法院刑事判決                            九十年度交易字第五二號
    公  訴  人  臺灣花蓮地方法院檢察署檢察官
    被      告  乙○○
右列被告因過失致死案件，經檢察官提起公訴（九十年度偵字第四八三號），本院判
決如左︰
    主  文
乙○○因過失致人於死，處有期徒刑肆月，如易罰金，以參佰元折算壹日。
    事  實
一、乙○○於民國八十九年十一月二十八日晚間，駕駛車號ＪＥ─五七００號自用小
    貨車，沿花蓮縣花蓮市○○路由北往南行駛，於晚間八時許，駛至該路一四六號
    前處，本應注意，黃實線劃於路側者，用以禁止停車；設有禁止停車標線之處所
    不得停車，且停於路邊之車輛，在夜間無燈光設備或照明不清之道路，均應顯示
    停車燈光或反光標識，且當時又無不能注意之情形，竟疏未注意，於劃有黃實線
    ，且道路照明不清之上開道路上停車，且未顯示停車燈光或反光標識，而前往道
    路對面之麵店吃麵，適有彭三郎飲酒（血液酒精濃度測試值為一五ＮＧ／ＤＬ）
    後，騎乘車號ＨＥＶ─九三二號之重型機重，於行經該路段時，亦疏未注意車前
    狀況，致撞擊乙○○違規停於路旁之自用小貨車後左方向燈處，致使彭三郎人車
    倒地後，經送醫救治結果，終因顱內出血，傷害不治死亡。乙○○於肇事後，向
    據報前來現場處理車禍事件之警員甲○○自首，坦承肇事並接受裁判。
二、案經台灣花蓮地方法院檢察署檢察官主動偵查起訴。
    理  由
一、訊據被告乙○○坦承在前揭路段停車後，未顯示停車燈或反光標識，即前往對面
    麵店吃麵，而遭被害人彭三郎所騎乘之機車所撞擊等情不諱，核與當時現場處理
    本件車禍事故之警員甲○○證述被告所駕駛之自小貨車，確係停放在劃有黃實線
    的路段停車，且未顯示停車燈光或反光標識，而肇致本件車禍等情相符。而被告
    停車肇事路段，確係劃有黃色禁止停車線，該處應禁止停車，亦有交通部公路局
    第四區工程處，於九十年三月十五日（九０）四工養字第０三八０四號函，附於
    偵查卷可稽，此外並有道路交通事故調查報告表、現場圖、車禍現場照片九幀附
    卷足稽，而被害人彭三郎確因本件車禍死亡，亦經台灣花蓮地方法院檢察署檢察
    官督同法醫師相驗屬實，製有履勘筆錄、驗斷書、相驗屍體證明書等在卷足憑。
二、按黃實線劃於路側者，用以禁止停車，道路交通標誌標線號誌設置規則第一百四
    十九條第一項第一款第四點、第一百六十條均有規定；又按設有禁止停車標線之
    處所不得停車；停於路邊之車輛，在夜間無燈光設備或照明不清之道路，均應顯
    示停車燈光或反光標識，道路交通安全規則第一百十二條第一項第四款、第十三
    款亦定有明文。本件被告係汽車駕駛人，當知前揭交通規則，且依當時之情形，
    又無不能注意之情事，被告卻疏未注意，於劃有黃實線，且道路照明不清之上開
    道路上停車，且未顯示停車燈光或反光標識，而逕自前往道路對面之麵店吃麵，
    使夜間騎車，行駛至該路段之被害人彭三郎撞擊，被告違規停放路旁之小貨車後
    左方向燈處，致被害人死亡，顯有過失，雖被害人彭三郎飲酒（血液酒精濃度測
    試值為一五ＮＧ／ＤＬ）後騎車，且疏未注意車前狀況，亦有過失，惟被告仍難
    辭其過失責任。且本件車禍經送台灣省花東區車輛行車事故鑑定委員會鑑定結果
    ，亦同此認定，有該會九十年一月十五日花鑑字第八九０六二七號鑑定意見書附
    相驗卷可參；而被害人之死亡確因本件交通事故所致，已如前述，則被告之過失
    與被害人之死亡結果間，自具有相當之因果關係。事證明確，被告犯行洵堪認定
    。
三、核被告所為，係犯刑法第二百七十六條第一項之過失致死罪。被告供稱其於本件
    車禍後生後，於到場處理之警員尚未知何人肇事時，被告當場承認為肇事人，自
    首而接受裁判乙節，業據當時處理之花蓮縣警察局花蓮分局美崙派出所警員甲○
    ○到庭證述屬實，有本院九十九年四月三日訊問筆錄可考，應依自首之規定減輕
    其刑。爰審酌被告並無前科之素行、品行非惡，僅一時疏失，違規停車，未顯示
    停車燈光或反光標識以致肇事，所應負過失責任之尚非重大，犯後坦承過失，惟
    事後始終未能與被害人家屬達成和解，尚未能賠償損失等一切情狀，量處如主文
    所示之刑。又被告行為後，刑法第四十一條業於九十年一月四日修正為：「犯最
    重本刑為五年以下有期徒刑以下之刑之罪，而受六月以下有期徒刑或拘役之宣告
    ，因身體、教育、職業或家庭之關係，執行顯有困難者，得以一元以上三元以下
    折算壹日，易科罰金。」，並於九十年一月十日經總統公布施行，被告行為後法
    律既有變更，比較新舊法的結果，修正後之規定對被告並無有利或不利之情形，
    依刑法第二條第一項前段的規定，仍應適用裁判時的新法，即裁判時之刑法第四
    十一條第一項前段規定，定其易科罰金之折算標準。
據上論斷，應依刑事訴訟法第二百九十九條第一項前段，刑法第二條第一項前段、第
二百七十六條第一項、第六十二條前段、第四十一條第一項前段，罰金罰鍰提高標準
條例第一條前段、第二條，判決如主文。
本案經檢察官李子春到庭執行職務。
中      華      民      國      九十    年      四      月    二十四    日
                                臺灣花蓮地方法院刑事庭
                                    法  官  吳  順  龍
右正本證明與原本無異。
如對本判決不服，應於送達後十日內，向本院提出上訴狀。（應抄附繕本）告訴人或
被害人如對於本判決不服者，應具備理由請求檢察官上訴，其上訴期間之計算係以檢
察官收受判決正本之日期為準。
                                    法院書記官
中      華      民      國      九十    年      四      月    二十五    日
附錄本判決論罪之法律條文：
刑法第二百七十六條第一項：
因過失致人於死者，處二年以下有期徒刑、拘役或二千元以下罰金。


司法院資訊處製作；財團法人民間司法改革基金會備份。
